臺灣高等法院民事裁定　　　　　　　　　　　　　　　九十三年度家抗字第二七號
　　抗　告　人　乙○○
　　代　理　人　陳德峰律師
　　相　對　人　甲○○
　　代　理　人　路春鴻律師
　　　　　　　　陳詩文律師
右抗告人因與相對人甲○○間酌定子女監護權等事件，對於中華民國九十二年十二月
五日臺灣新竹地方法院九十二年度家聲字第八六號所為裁定，提起抗告，本院裁定如
左：
      主      文
抗告駁回。
抗告人得於每星期一、三、五（除與原裁定暑假、春節期間之會面交往期日重複者不
計外），各於當日下午六時後將兩造未成年子女黃佳雯、黃佳濡接回家中探視，於同
日下午八時前，將黃佳雯、黃佳濡送返相對人居住處。
抗告費用由抗告人負擔。
      理      由
一、抗告意旨略以：(一)依民法第一千零五十五條之一規定，所謂參考社工人員之訪視
    報告，並非於裁量時全盤採納訪視報告結果，仍須依子女之最佳利益，審酌一切
    客觀情形，尤其在父母經濟、居住環境狀況均適於提供子女之穩定教養環境時，
    更應審酌其他共同生活之人之職業、品行等其他客觀因素，始能提供子女健全成
    長之生活環境。原裁定僅以訪視報告為基礎，顯屬率斷。(二)相對人
    ，相對人之母經營六合彩，平日家中出入份子複雜；相對人之大弟生前為不良份
    子，大弟之妻工作時間並無固定，對大弟之子女自顧不瑕，顯無助於相對人；且
    相對人之小弟目前無業中。兩造之兩名未成年子女黃佳雯、黃佳濡（下稱兩名未
    成年子女）目前正值人格養成教育時期，每天耳濡目染之際，何能讓兩名未成年
    子女身心得以健全發展。原審未查上情，亦未敘明不採之理由，實有不備理由之
    違法。(三)抗告人之親人曾於兩造婚姻存續期間，糾眾至抗告人家中毆打抗告人，
    且抗告人父親去世時，相對人唆使其親人至抗告人家中爭鬧，足見相對人不孝，
    如何培養兩名未成年子女正確倫理道德觀念，抗告人於原法院聲請訊問證人，以
    證明上開事實，惟未見原法院調查，亦未於裁定中說明未予訊問之理由，顯有應
    調查證據而未調查之違法。(四)抗告人雖於桃園縣平鎮市工作，但因交通便利，往
    返新竹住所僅需三十分鐘車程，抗告人家中環境單純，不致有複雜份子出入騷擾
    ，如由抗告人監護，抗告人當可每日回家照顧兩名未成年子女生活起居並督促課
    業，且兩名未成年子女自幼即由抗告人之母親照顧，互動良好，抗告人母親亦可
    全心全力幫忙照顧。(五)因相對人偏執之心態，以恐嚇、責罰方式令兩名未成年子
    疏離與抗告人及祖母之情感，且目前兩名未成年子女行為、思想日漸怪異，身心
    恐已受不良影響，為此請求囑託輔導兒童心理專責機構，鑑定兩名未成年子女之
    心理狀態，並給予適當治療，以酌定相對人是否適任兩名未成年子女之監護人。
    爰請求廢棄原裁定等語。
二、按夫妻離婚者，對於未成年子女權利義務之行使或負擔，依協議由一方或雙方共
    同任之，未為協議或協議不成者，法院得依夫妻之一方、主管機關、社會福利機
    關或其他利害關係人之請求或依職權酌定之；法院為前條裁判時，應依子女之最
    佳利益，審酌一切情狀，參考社工人員之訪視報告，尤應注意左列事項：(一)子女
    之年齡、性別、人數及健康情形。(二)子女之意願及人格發展之需要。(三)父母之年
    齡、職業、品行、健康情形、經濟能力及生活狀況。(四)父母保護教養子女之意願
    及態度。(五)父母子女間或未成年子女與其他共同生活之人間之感情狀況，民法第
    一千零五十五條第一項及第一千零五十五條之一分別定有明文。又非訟事件法第
    七十一條之六規定：「法院依民法第一千零五十五條之規定，為酌定、改定或變
    更時，得命交付子女、未行使或負擔權利義務之一方與未成年子女會面交往之方
    式與期間、給付扶養費、交付
    得訂定必要事項。前項扶養費之給付，法院得依聲請或依職權，命為一次給付或
    分期給付。分期給付遲誤一期履行者，其後之期間視為亦已到期。第一項裁定得
    為執行名義。」。查兩造於民國七十八年六月三日結婚，嗣於九十二年五月五日
    協議離婚，並於同日辦妥離婚登記，惟就兩造所生之兩名未成年子女之監護權歸
    屬，則未能達成共識，同意聲請法院裁決，此有
    （見原法院卷第七至九、二七之一、之二頁）。揆諸上開說明，抗告人聲請原法
    院酌定對兩名未成年子女權利義務之行使或負擔，原法院據以酌定兩名未成年子
    視權，經核尚無不合。
三、抗告人主張：原裁定僅以訪視報告為依據，並未審酌其他客觀環境因素等語。經
    查：
  (一)原法院依職權囑託財團法人台灣兒童暨家庭扶助基金會新竹分事務所，就由何人
    擔任兩名未成年子女監護權人，為最符合兩名未成年子女最佳利益提出訪視報告
    ，據訪視報告所載：「就聲請人（即抗告人）乙○○部分：『(1)經濟狀況：聲請
    人現任職於聯晟電子股份有限公司之資訊部經理，到職已一年多，年薪百萬，工
    作及收入狀況均屬穩定，能提供二童（按指兩名未成年子女）穩定生活及就學之
    經濟能力與居住環境。(2)親職功能：聲請人與兒童互動呈正向，對於兒童成長過
    程亦關心，有基本之親職功能。(3)親友資源：聲請人母親自幼協助照顧並相當疼
    愛二童，與二童關係緊密，聲請人之親友支持系統強。』；就相對人甲○○部分
    ：『(1)經濟狀況：相對人甲○○現任職於群聯電子股份有限公司之生管副理，已
    到職三年多，月薪約四萬餘元，工作及收入狀況均甚穩定。(2)親職功能：相對人
    多年來為二名兒童之主要照顧者，與兒童情感連結強，目前提供兒童適當之生活
    及教養環境，雖相對人管教嚴謹，惟親子互動良好，有穩定的親職功能。(3)親友
    資源：相對人及二童與相對人之父母、小弟、大弟媳一家三口共同居住，相處融
    洽，相對人父母亦能提供照顧及生活協助，親友支持系統強。(4)兒童意願：二名
    兒童認同相對人及目前之生活方式，也強烈表達欲與相對人共同生活之意願。」
    ，進而評估：「乙○○部分：就目前聲請人在經濟、居住環境及親友資源．．．
    等狀況是可提供兒童穩定的生活及教養環境，但聲請人因離家有一年半時間未與
    二童相處，二名兒童與聲請人目前關係是較為疏離，因此且在聲請人與相對人均
    有穩定教養條件時，應以兒童意願及能獲得親情關懷順利成長為監護判決之優先
    考量，並請兩造雙方能尊重雙方與兒童的血緣親情關係，讓兒童能在兩造婚姻無
    法維持時仍能享有父母的親情。甲○○部分：相對人為二名兒童的主要照顧者，
    亦提供兒童穩定的生活及教養環境，為保障兒童最佳利益，應以兒童意願及能獲
    得親情關懷順利成長為監護判決之優先考量，並請兩造雙方能尊重雙方與兒童的
    血緣親情關係，讓兒童能在兩造婚姻無法維持時享有父母的親情，並能健全成長
    。」，並就上開訪視結果作成簽辦意見：「就訪視所得，聲請人乙○○與相對人
    甲○○兩造，在經濟、居住環境及親友資源．．．等條件，均可提供兩名未成年
    子女黃佳雯與黃佳濡穩定的生活及教養環境。考量聲請人離家未與二未成年子女
    積極互動及相處，親子關係較為疏離，且兩名子女均表達與相對人甲○○共同生
    活之意願下，本案應以未成年子女意願為監護權裁定之優先考量。故建議兩名未
    成年子女黃佳雯與黃佳濡應優先考慮維持現前生活模式，由相對人甲○○監
    顧為宜。另有關探視問題，宜請兩造雙方能在尊重未成年人意願及血緣親情維繫
    基礎下，能享有子女之探視權。」，此有該新竹分事務所製作之訪視報告兩份附
    卷可稽（見原法院卷第九四至九七頁），足見，已綜合查訪兩造及兩名未成年子
  (二)兩名未成子女分別為十五歲及十一歲，具有分辨是非、事理之能力，自應尊重兩
    名未成年子女之意願，以達保護管教之效果，依兩名未成年子女於原法院當庭陳
    述：「（問：父母已經離婚，比較希望與誰同住？）均答：母親。」、「（黃佳
    雯答）因為父親比較早上班，又很晚回來。母親可以給我們比較好的照顧。、（
    黃佳濡答）想法與姊姊一樣。」、「（問：平常誰比較關心你們？）均答：母親
    。很多瑣事都是母親在幫我們處理。」（見原法院卷第六八、六九頁），足見，
    兩名未成年子女意願均係欲與相對人同住，接受相對人之監護。嗣兩名未成年子
    都是媽媽帶我們去上學，我現在與媽媽一起住，如果說要我與父親住，我不要，
    因我們接觸的時間不長，不知如何與其對談，我只要與媽媽住在一起就好了，因
    為跟媽媽住已經習慣了，雖然多一分父親的關心與愛是很好，但我現在已經有很
    多人在關心我，沒有父親，我也很幸福，我已經很滿足了，從國小就過著這樣的
    生活，所以我的念頭就是這樣，．．．」等語（見本院卷第五一、五二頁）、「
    （黃佳濡陳稱）．．．我要說的與姊姊所說的差不多，．．父親則在天橋的那邊
    等我，父親來時不說話，指看看我，我看到父親時，我沒有跟他打招呼，也沒有
    叫他爸爸，我不知要說什麼話，我就這樣走開了，並非媽媽要我不與爸爸打招呼
    ，．．．我不會想與爸爸相處，因為我們相處的時間不多，比較感覺陌生，．．
    ，平常與媽媽相處，會談一些今日所發生的一些事情，．．」等語（見本院卷第
    五二頁），均未變更欲與相對人同住之意願。且兩名未成年子女既均具有分辦是
    非、事理之能力，經本院採隔離兩名未成年子女與兩造而為訊問（見本院卷第五
    ０頁），觀察兩名未成年子女陳述之用語，殊非經由他人教導後之語意，應無虛
    假之虞，自可採信。準此，依兩名未成年子女前開陳述情節得知，因與抗告人相
    處時間較少，具有疏離感，不知與抗告人如何溝通，且此情況並非於相對人將兩
    名未成年子女帶離抗告人住處後始產生，而係兩造於離婚前即有相當期間親子互
    動關係不足，致兩名未成年子女與抗告人略顯疏離。反之，兩名未成年子女與相
    對人親子互動關係、親密度甚佳。因之，兩名未成年子女之意願係與相對人同住
    ，其來有自，應非無故。
  (三)基上，原法院綜合上開訪視報告，併考量兩造之經濟能力、保護教養子女之意願
    及態度，與兩名未成年女之親子關係、親職能力、兩名未成年子女目前受照顧情
    形等一切情狀，兼以尊重兩名未成年子女之意願，為兩名未成年子女之最佳利益
    ，認兩名未成年子女權利義務之行使或負擔由相對人任之較為妥適，且經本院查
    明上開情事，並參酌兩名未成年人子女現與相對人同住現狀，應已建立穩定之依
    附關係及生活模式，若將兩名未成年子女再交由抗告人監護，可能會產生分離焦
    慮，或適應不佳之狀況，勢必須重新適應，則難免面臨再重新適應新住居及學習
    、互動關係等環境之衝擊，且尚屬兒童即將進入青春期之黃佳濡及已屬青春期之
    黃佳雯，日常生活起居均需耐心呵
    獨特之女性人格特質，尤其對女兒之生活起居照顧，較能瞭解女兒的需要，且母
    親在感情方面往往較父親更能促進親子間之溝通互動以觀，核無不當。是抗告人
    此部分之主張，尚乏依據，要不足採。
四、抗告人主張：相對人
    複雜；相對人之大弟生前為不良份子，大弟之妻工作時間並無固定，對大弟之子
    子女正值人格養成教育時期，每天耳濡目染之際，何能讓兩名未成年子女身心得
    以健全發展等語。經查：
  (一)抗告人並未舉證證明相對人之母係經營六合彩，及相對人之大弟生前為不良份子
    之事實，自不得徒憑空言遽予採信，殊難認兩名未成年子女確有居住處所出入份
    子複雜之不良環境影響之事實。
  (二)兩造是否適任兩名未成年子女之監護權人，應依民法第一千零五十五條之一規定
    意旨綜合考量，以最有利於兩名未成年子女為審酌之方向，非可獨偏重其中一、
    二點作為審酌認定之標準。因之，原法院依前開訪視報告，就親友資源部分認定
    ：相對人及兩名子女與相對人之父母、小弟、大弟之妻一家三口共同居住，相處
    融洽，相對人父母亦能提供照顧及生活協助，親友支持系統強等情，是就親友資
    源部分，與相對人共同生活之親友，僅屬支援系統，於擔任監護權人之相對人需
    短暫時間尋求協助照顧兩名未成年子女時，共同生活之親支得以隨時短暫支援協
    助，此僅係對於酌定兩名未成年子女監護權行使之因素之一，非指兩名子女全責
    交付相對人親友監
    責。縱令相對人共同生活之親友品行不佳屬實，亦係監護權人即相對人於監護管
    教兩名未成年子女是否盡力監護管教兩名未成年子女學習親友之長處，避免品行
    不佳親友之負面影響，此時應特別著重於相對人與兩名未成年子女間之互動及親
    密度，以利監護權之行使，殊難徒憑共同生活之親友之狀況，率爾評價逕認抗告
    人相較於相對人更適合監護兩名未成年子女。
  (三)依黃佳雯陳稱：「．．．每星期一至星期五下午四點半下課後我就到安親班去作
    功課，如果沒有補習，媽媽通常會在六、七點鐘的時候來接我回家，如遇到補習
    （係在安親班內補習），有時候要到晚上八點鐘後才回家（星期一下午四點半到
    六點補習英文、星期二下午六點半到八點補習理化，星期四與星期一同），而星
    期三、五在安親班等媽媽於六、七點鐘來接我，到家後，如果有功課未作完的，
    就繼續作完，星期六、日偶而媽媽會帶我們出去玩，有時在家看書，國中一、二
    年級都是這樣，．．．在家裡媽媽會要我整理一些日常生活事項，我們（住二樓
    ）是與外婆、外公（住一樓）及舅舅（三樓）一起住，吃飯到一樓外婆家吃，平
    常舅舅有時候會帶我們去看電影，．．」等情（見本院卷第五○至五二頁）、黃
    佳濡陳述：「．．．媽媽接我上、下課，．．．大部分功課在安親班已做好了，
    ．．」等語（見本院卷第五二頁），準此以觀，兩名未成年子女目前生活方式除
    上學外，下課後前往安親班補習或自習，於假日偶與親友短暫外出，且就相對人
    提出兩名未成年子女之成績單顯示（見本院卷第四五、四六頁），黃佳雯約在班
    上屬中等程度、黃佳濡則成績多數為甲等，且兩名未成年子女均無缺席未到校上
    課之記錄，難認兩名未成年子女有受相對人親友不良面向影響之跡證。
  (四)基上，抗告人此部分之主張，尚乏依據，要不足取。
五、抗告人主張：抗告人之親人曾於兩造婚姻存續期間，糾眾至抗告人家中毆打抗告
    人，且抗告人之父親去世時，相對人亦唆使其親人至抗告人家中爭吵，足見相對
    人不孝，如何培養兩名未成年子女正確倫理道德觀念，抗告人於原法院聲請訊問
    證人，以證明上開事實，惟未見原法院調查，亦未於裁定中說明未予訊問證人之
    理由，顯有應調查證據而未調查之違法等語。經查：
  (一)兩造於婚姻存續期間種種不愉快之經驗，核係屬兩造間之婚姻問題事務，究與兩
    名子女監護權無涉，殊難以兩造間婚姻生活之不快，作為監護子女之評價。又如
    前所述，相對人親友支援系統，僅係於相對人偶因短暫支援照顧，且親友體系之
    支援，著重在於臨時照料面向，就管教及精神面向端賴為人母之相對人，此無法
    由親友支援體系取代，自無就兩造間婚姻生活不快之事實，予以調查之必要。是
    抗告人聲請訊問證人黃松妹、溫炳輝、黃秀坤、溫祥琨等人，待證事實為證明相
    對人兩造婚姻關係中，相對人有不當行為或相對人親友毆打抗告人之事實，本院
    認無調查必要。且如前述，依兩名未成年子女之在校成績品性以觀，難認相對人
    目前有不適任之情事，本院亦認無調查訊問上開證人之必要。惟日後相對人確有
    不適任情事時，抗告人自得聲請改定，併此指明。
  (二)依非訟事件法第十六條規定：「法院應依職權，調查事實及必要之證據。」，則
    法院有依職權調查之權限，而無依聲請調查證據之義務。因此，如法院審酌認無
    調查必要，縱令當事人聲請調查證據，亦可不予調查，並不因當事人聲請，法院
    即負有調查之義務。從而，抗告人於原法院聲請訊問證人，原法院認無調查必要
    ，未予訊問調查，尚無違誤。
  (三)基上，抗告人此部分之主張，亦不足取。
六、抗告人主張：抗告人現雖於桃園工作，但因交通便利，往返新竹僅需三十分鐘車
    程，如由抗告人監護，抗告人當可每日回家照顧二女生活起居並督促課業，且二
    語。經查，監護權之行使以監護人自行任之，親友僅具有短暫支援性之功能，非
    得完全取代監護權人之監護責任。本件經綜合考量，兩名未成年子女酌定由相對
    人監護之理由，已如前述；縱令抗告人得每天自桃園通勤返回新竹住處，仍無法
    取代排除前開酌定兩名未成年子女由相對人監護之理由。是抗告人此部分之主張
    ，難為有利於抗告人之認定。
七、抗告人主張：因相對人偏執之心態，以恐嚇、責罰方式令二女不得食用抗告人母
    親送給二女之食物，亦不得返回抗告人住處探望抗告人及袓母，致二女行為、思
    想日漸怪異，身心已受不良影響，為此請求將二女送輔導兒童心理專責機構，鑑
    定兩名未成年子女之心理狀態，並給予適當治療，以酌定相對人是否適於任二女
    之監護人等語。經查：
  (一)抗告人主張相對人有以恐嚇、責罰方式令兩名未成年子女不得食用袓母之食物等
    語，惟未據提出具體事證證明相對有人確有責罰或恐嚇兩名未成年子女之事實，
    況倘相對人對兩名未成子女確有恐嚇、責罰之事實，則兩名未成年子女理應避之
    猶恐不及，豈會一再表明仍願與相對人共同居住生活，卻無意與抗告人同住。是
    抗告人主張兩名未成年子女受相對人恐嚇責罰云云，尚乏依據，自不足採。
  (二)依黃佳雯於本院陳述：「．．．，袓母（即抗告人之母）她一個星期會有二、三
    次來學校看我，都是早上我要進學校大門之前來看我，時間差不多是一分鐘，因
    為我晚起床，上課快來不及了，袓母來探望我，她是關心我，怕我衣服穿少受涼
    ，但我感覺這樣來看我，造成我的困擾，父親也是早上到學校前來看我，父親與
    袓母兩人是交替著來看我，父親來看我，我也感到困擾，他們來看，我不覺得會
    感激他們，因上課時間已到，他們還要跟我說話，我認為會造成我的困擾，．．
    ．」等語（見本院卷第五一頁）；於上開訪視報告中亦表達：「．．．較少時間
    與聲請人（即抗告人）相處，會懷念聲請人母親，有時在路上看到聲請人母親，
    雖然很高興，但會有壓力；但目前生活也很好，不想讓同學知道父母事情，．．
    ．。」等語（見原法院卷第九七頁）以觀，黃佳雯不願讓同學知道父母離婚事，
    就父母親離婚事實，已略微造成心理上負擔，影響與同學間相處模式，因此，抗
    告人與袓母到學校外探望兩名未成年子女，雖明知抗告人等之探望均係出自關心
    ，但因怕被同學知悉父母離婚事，因認在學校外之探視造成困擾，爰以不耐等行
    為表現，期望抗告人或袓母不要再前往學校外探視，惟此並非兩名未成年子女行
    為怪異，或不知道抗告人與袓母對他們的關心疼愛，只是以此方式表達抗告人與
    袓母不要前往學校外探視，避免造成黃佳雯之困擾。按一般常情父母失和離婚情
    況下之兒童或少年，並無能力處理協調父母之失和，且與正常雙親家庭之同學往
    來相處比較下，心理層面因素之影響，就自身家庭父母失和之情況，往往不願向
    同儕透露詳情，且極力避免之，此為一般父母失和下眾所週知之青少年心理，所
    能理解。因此，黃佳雯不喜好在學校外與抗告人或祖母見面，而有此等反抗心態
    ，要係兩造離婚所造成之事實，並非監護權歸由相對人任之始造成；在此情況且
    值青春期之黃佳雯，尤其需要兩造共同協力付出更多關愛、照顧與輔導，特別在
    於黃佳雯與同學間之互動關係，尋找出正確之心理調適，以免造成黃佳雯行為或
    認知偏差。倘黃佳雯確有咨商治療之必要，核係屬另一回事，應由兩造洽商解決
    ，或由監護權人負責處理，究與監護權之酌定無涉。
  (三)依黃佳濡於本院陳述：「．．．父親（即抗告人）則在（學校外）天橋的那邊等
    我，父親來時不說話，只看看我，我看到父親時，我沒有跟他打招呼，也沒有叫
    他爸爸，我不知要說什麼話，我就這樣走開了，並非媽媽要我不與爸爸打招呼，
    祖母來看我時，她先主動跟我說話，我才說話，說完話她就走了，我不會想跟爸
    爸相處，因為我們相處的時間不多，比較感覺陌生，因以前與祖母常相處，所以
    不覺得陌生，平常與媽媽相處，會談一些今日所發生的一些事情，．．．」等語
    以觀，黃佳濡年紀尚輕，較無與同學往來互動之壓力，心理層面目前影響甚微，
    且依學校老師評語較為害羞（見本院卷第四六頁），是黃佳濡未與抗告人對話，
    要係因陌生感之故，而祖母則會交談，因先前互動較多之關係。是黃佳濡之行為
    並無怪異之處，更無相對人教導排斥抗告人或袓母之事實。倘黃佳濡確有咨商治
    療之必要，核係屬另一回事，應由兩造洽商解決，或由監護權人即相對人處理，
    究與監護權之酌定無涉。
  (四)依兩名未成年子女之學校成績單觀之（見本院卷第四五、四六頁），黃佳雯約在
    班上屬中等程度、黃佳濡則成績多數為甲等，且兩名未成年子女均無缺席未到校
    上課之記錄，顯無抗告人所指之行為、思想怪異情形。
  (五)基上，本院衡酌上情，認無鑑定之必要。是抗告人此部分之主張，洵不足取。
八、原法院依前述為兩名未成年子女最佳利益，將兩名未成年子女之監護權歸由相對
    人行使，併參酌目前新竹市物價水準及兩造均陳明每月扶養子女費用每名新台幣
    （下同）一萬元，及兩造經濟條件，認由抗告人按月給付兩名未成年子女之扶養
    費二萬元予相對人；復按會面交往乃基於親子關係所衍生之自然權利，不僅為父
    母之權利，更為子女之權利，是不論是否由相對人或抗告人任子女之監護人，此
    親子間之倫常血親關係，不因未任監護人即予切斷，原審雖酌定由相對人擔任兩
    名未成年子女之監護人，但考量抗告人兩造為兩名未成年子女之父，對於兩名未
    成年子女之關愛，不因兩造感情不睦無法維持婚姻生活而有所異，更需有父親之
    關愛與疼愛，為使兩名未成年子女能人格健全發展，並兼顧人倫親情，及兩造目
    前之生活狀況、兩名未成年子女之生活作習、年齡等一切情狀，而裁定如原審所
    示之探視方式、時間等，核無違誤。是抗告人仍執陳詞指摘原裁定不當，尚有未
    洽，應予駁回。
九、按親子倫常之建立，乃維繫社會安全之重要一環，為加強兩名未成年子女人格之
    正常發展及滿足親子溫情，以享天倫，並慮及抗告人行使親權意願，及為讓抗告
    人與兩名未成年子女有機會密切來住相處，用以培養手足之親情，基於兩名未成
    年子女之陳述，本院認抗告人與兩名未成年子女互動不足，造成略顯陌生，應有
    強化抗告人與兩名未成年子女往來互動之必要，併審酌目前兩名未成年子女之生
    活實際情況，且抗告人住所與相對人住處相距僅約三、四公里（見本院卷第二三
    頁），因認每星期一、三、五下午六時至八時（除與原裁定就暑假、春節期間之
    會面交往期日重複不計外），抗告人各得於當日六時後接兩名未成年子女回家探
    視，同日下午八時前將兩名未成年子女送返相對人居住處所，以兼顧兩名未成年
    之生活作息及抗告人親子關係之培養重建，爰依職權再為酌定增加抗告人行使探
    視權之會面交往期間及方式，且為避免日後兩造就抗告人與兩名未成年子女會面
    交往之行使發生不必要爭執，明確酌定增加如上所示行使會面交往方式及期間，
    以杜爭議。倘任一造未依此方式履行，則他造得依法聲請法院更定之，併此指明
    。
十、據上論結，本件抗告為無理由，併依職權裁定增加抗告人對兩名未成年子女之會
    面交往權，爰裁定如主文。
中　　　華　　　民　　　國　　九十三　　年　　　四　　　月　　二十一　　日
                                    民事第五庭
                                        審判長法  官  張　劍　男
                                              法  官　彭　昭　芬
                                              法  官　李  行  一
正本係照原本作成。
本裁定除以違背法令為理由，並經本院許可外，不得再抗告。如提再抗告，應於收受
後十日內委任律師為代理人向本院提出再抗告狀。並繳納再抗告費新台幣四十五元。
中　　　華　　　民　　　國　　九十三　　年　　　四　　　月　　二十二　　日
　　　　　　　　　　　　　　　　　　　　　　　書記官　黃　　　愛